臺灣臺中地方法院民事判決
111年度中小字第1538號
原      告  張哲愷  
被      告  許世墾  

上列當事人間請求損害賠償事件，本院於民國111年7月15日言詞
辯論終結，判決如下：
    主      文
一、被告應給付原告新臺幣8,626元，及自民國111年7月2日起至
    清償日止，按週年利率百分之5計算之利息。
二、原告其餘之訴駁回。　　
三、訴訟費用新臺幣1,000元由被告負擔。
四、本判決原告勝訴部分得假執行。
    事實及理由
壹、程序事項：
一、本件原告於起訴時原聲明請求被告給付新臺幣（下同）19,7
    26元及自民國111年6月1日起至清償日止，按年息百分之7計
    算之利息（見本院卷第13、15頁）。嗣最終變更聲明請求「
    被告應給付19,665元及自起訴狀繕本送達翌日起至清償日止
    ，按年息百分之5計算之利息」（見本院卷第125頁），核屬
    減縮應受判決事項之聲明，依民事訴訟法第255條第1項第3
    款規定，應予准許。
二、被告經合法通知，未於言詞辯論期日到場，核無民事訴訟法
    第386條所列各款情形，爰依原告之聲請，由其一造辯論而
    為判決。
貳、實體事項： 
一、原告主張：被告於民國110年11月8日18時54分許，駕駛車牌
    號碼000-0000號自小客車，沿漢口路外側車道往陜西路方向
    行駛，因未注意車前狀況，不慎撞損原告所有，停放於機車
    內之ENC-0010號普通重型機車（下稱系爭車輛），致系爭車
    輛受損。經送修估價修理費新臺幣（下同）19,665元，爰依
    侵權行為法律關係，提起本件訴訟等語，並聲明：如程序事
    項變更後之聲明。。
二、被告未於言詞辯論期日到場，亦未提出書狀為任何聲明或陳
    述。 
三、本院之判斷：
  ㈠原告主張被告應負侵權行為損害賠償責任，為有理由：
　　按因故意或過失，不法侵害他人之權利者，負損害賠償責任
    ，民法第184條第1項前段定有明文。次按汽車行駛時，駕駛
    人應注意車前狀況及兩車併行之間隔」，道路交通安全規則
    第94條第3項定有明文。
　⒈原告主張被告因未注意車前狀況不慎，擦撞系爭車輛，致系
    爭車輛受損之事實，有報價單、機車受損照片、維修車歷可
    佐（見本院卷第27-33、37-57頁）。並經本院向臺中市政府
    警察局調閱本件道路交通事故之道路交通事故現場圖、、初
    步分析研判表、車損照片、補充資料表、調查紀錄表、現場
    照片可參（見本院卷第97-121頁）。並參以被告於警詢時陳
    述：我由漢口路外側車道事故地點起駛往陜西路方向，交通
    分隊通知我來製作筆錄並看監視器後，才知道是我的右車車
    頭有與路旁靜止機車碰撞等語（見本院卷第105頁）。足認
    被告駕駛汽車，於車禍發生時有未注意車前狀況之違規，就
    本件車禍之發生有過失甚明。是原告上開主張，應屬真實。
　⒉系爭車輛之受損，既係來自於被告未注意車前狀況撞到系爭
    車輛所致，與被告之過失駕駛行為自具相當因果關係。原告
    主張被告應負侵權行為損害賠償責任，應屬有據。
　㈡按不法毀損他人之物者，被害人得請求賠償其物因毀損所減
    少之價額，民法第196條定有明文，且依該規定請求賠償物
    被毀損所減少之價額，得以修復費用為估定標準，但以必要
    者為限，如修理材料以新品換舊品，應予折舊（最高法院77
    年度第9次民事庭會議決議㈠決議要旨參照）。經查：
  ⒈依原告所提出之報價單、發票、維修車歷、購買資料（見本
    院卷第27-31、33頁）、及森霖車業有限公司111年6月29日
    函文（見本院卷第95頁），可知系爭車輛因遭被告撞倒後有
    支出檢查費549元、腳踏墊貼費129元、車套費980元、車牌
    框費299元，系爭車輛估需修復費用17,769元（計算式：18,
    259元－490元【原告自承為其自行欲更換造型車牌框費，見
    本院卷17頁】），其中必要零件費用15,817元（計算式：16
    ,307元－490），而該零件材料係以新品更換舊品，零件費用
    自應考量折舊因素，計算原有舊零件之價值。而系爭機車於
    109年3月出廠，有行車執照在卷可稽（見本院卷第129頁）
    。依行政院所頒「固定資產耐用年數表」及「固定資產折舊
    率表」之規定，機車之耐用年數為3年，又依45年7月31日所
    發佈之行政院台（45）財字第4180號函示採用定率遞減法者
    ，每年折舊千分之536，其最後1年之折舊額，加歷年折舊累
    計額，其總和不得超過該資產成本原額之10分之9。並參酌
    「營利事業所得稅查核準則」第95條第8項所定：「固定資
    產提列折舊採用定率遞減法，以1年為計算單位，其使用期
    間未滿1年者，按實際使用之月數相當於全年之比例計算之
    ，不滿1月者，以月計」。則至本件車禍事故之日即110年11
    月8日止，系爭車輛已使用1年8個月。
  ⒉依上開方式扣除折舊額後，原告得請求之必要零件費為4,717
    元（詳見附表），再加計工資1,952元、檢查費549元、腳踏
    墊貼費129元、車套費980元、車牌框費299元。從而，原告
    得請求賠償車輛修理必要費用為8,626元。
  ㈢查原告對被告上開侵權行為損害賠償債權，核屬無確定期限
    之給付，自應經原告之催告而未為給付，被告始負遲延責任
    。準此，依民法第229條第2項、第233條第1項前段、第203
    條規定，原告請求被告自起訴狀繕本送達之翌日（為111年7
    月2日起，見本院卷第75頁之本院送達證書）至清償日止，
    按週年利率5%計付遲延利息，核無不合。
四、綜上所述，原告依據民法第184條第1項前段、第196條之規
    定，請求被告給付其8,626元，及自111年7月2日起至清償日
    止，按週年利率百分之5計算之利息，為有理由，應予准許
    。逾此範圍之請求，為無理由，應予駁回。
五、本判決原告勝訴部分，係適用小額程序所為被告敗訴之判決
    ，依民事訴訟法第436條之20規定，應依職權宣告假執行。
參、依民事訴訟法第436條之19第1項、第79條規定，本件訴訟費
    用額確定為1,000元（即原告繳納之第一審裁判費1,000元）
    ，應由被告負擔。
中    華    民    國    111    年    7     月   22    日
                  臺灣臺中地方法院臺中簡易庭
                                  法  官  陳佩怡
以上為正本，係照原本作成。
如不服本判決，應於送達後20日內，以判決違背法令為理由，向
本院提出上訴狀並表明上訴理由（上訴理由應表明一、原判決所
違背之法令及其具體內容；二、依訴訟資料可認為原判決有違背
法令之具體事實），如於本判決宣示後送達前提起上訴者，應於
判決送達後20日內補提上訴理由書（須附繕本）。並應繳納上訴
費新臺幣壹仟伍佰元，如未繳納，依民事訴訟法施行法第9 條之
規定，認當事人明知上訴要件有欠缺，逕以裁定駁回其上訴。
中    華    民    國    111    年     7     月   22  日
                                  書記官  許千士
附表
折舊時間           金額
第1年折舊值        15,817×0.536=8,478
第1年折舊後價值    15,817-8,478=7,339
第2年折舊值        7,339×0.536×(8/12)=2,622
第2年折舊後價值    7,339-2,622=4,717